# **Carlos Daniel Quilcue Alvira**

# Desarrollador de Software

#### Perfil

Técnico laboral en programación de software con certificación AWS Cloud Practitioner, experiencia en Frontend, mantenimiento y optimización de sitios web e interfaces de usuario, programación con JavaScript y Python, conocimiento en Linux. Habilidades en planificación, organización, análisis y aprendizaje constante.

## Educación

2023 - Actual

Front-End, ONE Oracle Next Education

Bogotá

2023

**Cloud Practitioner Foundational, AWS** 

Bogotá

2019

Técnico en Programación de Software, Sena

Bogotá

2017

Técnico en mantenimiento de cómputo, Sena

Bogotá

# **Experiencia**

01/2023 - 04/2023

**Sportcheck,** Programador Junior

Bogotá

En la creación de la plataforma Elevva, donde me encargué de la experiencia de usuario y la implementación de la API Rest. Utilicé habilidades técnicas

como React, Bootstrap, HTML y CSS.

01/2021 - 05/2022

**Xplode**, Desarrollador Frontend

Bogotá

Desarrollo de interfaces de usuario utilizando tecnologías como HTML, CSS y JavaScript. Durante mi tiempo en la empresa, también participé en la creación

de sitios web y aplicaciones web optimizadas y responsivas.

04/2019 - 08/2020

Esri Colombia, Ingeniero de Mercadeo

Bogotá, Colombia

Creación y mantenimiento de Story Maps y brindé apoyo en proyectos utilizando los aplicativos de ArcGIS. Adquirí habilidades en el diseño y

desarrollo de interfaces de usuario dinámicas y responsivas utilizando React,

así como en el consumo de API for ArcGIS.

## Logros

- Optimicé tiempos de carga de página mediante técnicas como compresión de imágenes, uso de caché y reducción de tamaño de archivos.
- Solucioné bugs y proporcioné mantenimiento a la plataforma, asegurando su estabilidad y funcionamiento óptimo. También brindé soporte técnico a los usuarios y realicé mejoras y actualizaciones regulares.
- Presenté con éxito la plataforma Elevva en Startco 2023, un importante evento de tecnología e innovación. Demostré su capacidad para mejorar la salud de usuario y su eficacia en el mercado, obteniendo una respuesta muy positiva del público.

### Referencias

**Angie Yuranny Quintana Martínez**, *Auxiliar Operativo*, Dollarcity 3058749018

**Sulay Granados Toquica**, *Analista de crédito* 3208218483